【裁判字號】    89,易,1541
【裁判日期】    891221
【裁判案由】    妨害自由
【裁判全文】
臺灣臺南地方法院刑事判決                        八十九年度易字第一五四一號
    公  訴  人  臺灣台南地方法院檢察署檢察官
    被      告  甲○○
右列被告因妨害自由案件，經檢察官提起公訴（八十八年度偵字第一一四一三號），
本院判決如左：
    主  文
甲○○以強暴脅迫使人行無義務之事，處有期徒刑肆月，如易科罰金，以參佰元折算
壹日。
    事  實
一、甲○○於民國八十八年九月九日十六時許，乘坐由郭宏寬所駕駛之車牌號碼Ｎ２
    －０９０９號自小客車，至台南縣永康市○○○路二二一號前之檳榔攤找丙○○
    ，要求丙○○上車帶其找女友乙○○，為丙○○所拒。詎甲○○竟以脅迫手段對
    丙○○揚稱：「如不上車，就要打你，並要對你家人不利」等語，致丙○○心生
    畏懼，使丙○○行無義務之事，上車帶甲○○前往找尋乙○○。
二、案經台南縣警察局永康分局報告台灣台南地方法院檢察署檢察官偵查起訴。
    理  由
一、訊據被告甲○○固坦承其有於右揭時地，向丙○○說：「若不上車，就要打你」
    等語，然辯稱：伊係笑著對丙○○說上開話，是與她開玩笑的云云。惟查：右揭
    事實，業據被害人丙○○於警訊中指訴甚詳；參以被告於警訊中自承當時伊要求
    蕭家玲帶伊去找乙○○時，蕭家玲起初並不答應，而在伊為上開脅迫話語後蕭家
    玲方上車同行等情，足徵被害人蕭家玲並非自願上車與被告同行；又倘若被告當
    時係以開玩笑之方式為之，被害人焉有報警處理之理。再者，被告自承與被害人
    認識約一年多，之前關係良好，衡情被害人蕭家玲即無攀詞誣陷被告之理。故被
    告以伊係開玩笑云云置辯，顯係事後臨訟卸責之詞，無足採信。本件事證明確，
    被告犯行堪以認定。
二、被告以強暴脅迫使人行無義務之事，核其所為係犯刑法第三百零四條第一項之罪
    。爰審酌被告犯罪之動機、目的、手段、所生損害、犯罪否認犯行之後態度等一
    切情狀，量處如主文所示之刑，並諭知易科罰金之折算標準，以資懲儆。
據上論斷，應依刑事訴訟法第二百九十九條第一項前段，刑法第三百零四條第一項、
第四十一條，罰金罰鍰提高標準條例第一條前段、第二條，判決如主文。
本案經檢察官盧駿道到庭執行職務。
中    華    民    國      八十九    年    十二        月    二十一      日
                              臺灣臺南地方法院刑事第三庭
                                      法  官  林淑婷
右正本證明與原本無異
如不服本判決應於送達後十日內向本院提出上訴狀
      書記官  董挹棻
中    華    民    國      八十   九   年   十二       月   二十二       日
附錄本案論罪科刑法條全文：
刑法第三百零四條第一項：以強暴、脅迫使人行無義務之事或妨害人行使權利者，處
三年以下有期徒刑、拘役或三百元以下罰金。


司法院資訊處製作；財團法人民間司法改革基金會備份。
